# 实收资本外币折算的问题

提问人：竹兮恋 时间：2021-01-15 18:33:06
请教陈版主：公司 2005 年成立为中外合资企业，注册资本为美元，货币出资。注册资本 1000 万美元，其中：境外法人股东为A， 500 万美元；境内法人股东为B， 500 万美元。 2009 年-2010年股东陆续开始入资，于 2012 年前注册资本实缴，根据外币折算相关准则的规定，应该按每个投入时点的即期汇率折算为账面实收资本金额，假设账面累计确认的实收资本金额为 6980 万人民币。
2013 年 1 月 15 日公司根据股东会决议增资，境外股东增加注册资本 1500 万美元，且为无形资产出资,2013年 1 月 18 日完成工商变更。
2014 年公司由中外合资企业变更为内资企业，A以 13120 万元人民币将全部股权转让给自然人M，工商变更日期为 2014 年 1 月 30 日，工商登记部门按照6.56的即期汇率（该汇率不清楚是哪天的汇率）将公司的实收资本变更为：6.56 2500=16400 万元人民币，当天，公司申请将 2013 年无形资产增资的注册资本进行减资，减少注册资本（ 1500 6.56）=9840万元，注册资本变更为 6560 万元。
问题 1 ： 2013 年无形资产增资是的实收资本的折算汇率，应该为哪天的即期汇率？
问题 2 ：我们理解的外资变为内资，在会计处理上并未改变投入资本按照投入时的即期汇率进行折算的原则，原则上，如果企业核算规范的话，内资的企业人民币的注册资本是否应该=6980+1500*即期汇率的金额？即等于账面实收资本的金额。
问题 3 ：如果工商部门使用的6.56汇率核定出来的人民币注册资本结果，如果与问题 2 中按照准则计算出来的存在差异，应该如何处理？是否会造成出资不实？
问题 3 ：公司变为内资企业后，减资时，实收资本减少是按照工商部门核定的6.56进行减资，还是按照增资是确定的即期汇率进行会计处理？具体分录应该如何处理？
问题 4 ：上述问题再IPO审核中存在的主要风险有哪些？
感谢！

回答人：chenyiwei
1 、按用于出资的无形资产完成过户当日的即期汇率折合人民币。
2 、理论上可以这样理解，但鉴于工商部门已在转内资当日按即期汇率重新核定了内资企业的注册资本金额，则实收资本应调整为与变更后的注册资本（人民币）一致，差额调整资本公积。
3 、这是法律问题，而且可能也是实务中工商部门的普遍做法，不应理解为出资不实。建议要求律师出具法律意见。
4 、由于已按照变更为内资当日的即期汇率重新确定了注册资本，后续的减资应按照该日即期汇率确定的人民币吧金额减少实收资本。

提问人：竹兮恋 时间：2021-01-18 12:25:00
陈版主，回复 2 ，我查询了当年并更日期的即期汇率（中间价），6.56该汇率并不是变更日的即期汇率，这个会有问题吗？
补充问题 1 ：无形资产外币增资按用于出资的无形资产完成过户当日的即期汇率折合人民币，如果工商部门按核定汇率变更，如果从出资形式上讲，是否也违背了的无形资产的历史成本计量原则？
补充问题 2 ：根据准则：企业收到投资者以外币投入的资本，无论是否有合同约定汇率，均不得采用合同约定汇率和即期汇率的近似汇率折算，而是采用交易日即期汇率折算，这样，外币投入资本与相应的货币性项目的记账本位币金额相等，不产生外币资本折算差额。“采用交易日即期汇率“应该为外币资金打入专户的当天的日期吧？并非结汇日的汇率吧？其中结汇日汇款与打入专户日期之间的汇率差异确认汇兑损益。不知道上述理解是否正确？谢谢陈版主
”

回答人：chenyiwei
1 、目前也只有依据工商部门核定的汇率和金额了； 2 、不论实收资本的折算汇率如何调整，不影响该无形资产的账面价值。 3 、为外币资金打入专户的当天的日期。工商外企字[2006]81号文第八条有明确规定。